【裁判字號】    91,易,4511
【裁判日期】    920130
【裁判案由】    違反保護令罪
【裁判全文】
臺灣高雄地方法院刑事判決                        九十一年度易字第四五一一號
    公  訴  人  臺灣高雄地方法院檢察署檢察官
    被      告  乙○○  男  四.
右列被告因違反保護令罪案件，經檢察官提起公訴（九十一年度偵字第二五八七八號
），本院判決如左：
    主  文
乙○○違反法院依家庭暴力防治法第十三條所為之禁止直接或間接騷擾之通常保護令
裁定，處拘役伍拾伍日，如易科罰金，以參佰元折算壹日。
    事  實
一、乙○○與甲○○係夫妻關係，二人間具有家庭暴力防治法第三條第一款所定之家
    庭成員關係。乙○○前因對甲○○實施家庭暴力行為，經本院於民國九十一年七
    月三十一日依家庭暴力法第十三條規定，以九十一年度家護字第八二九號核發乙
    ○○不得對甲○○實施身體或精神上不法侵害之行為、不得直接或間接騷擾甲○
    ○等內容之民事通常保護令裁定。詎乙○○於同年八月一日收受上開保護令裁定
    並知悉其內容後，於保護令有效期間，基於違反上開民事通常保護令之犯意，於
    同年十一月二十三日十三時許，前往甲○○位於高雄市楠梓區○○○路二八巷九
    弄九號五樓住處找甲○○，因甲○○前已囑咐大樓管理員拒絕乙○○之來訪，管
    理員乃告以江女不在家，惟乙○○並未離去，仍在附近逗留等候江女出現，後見
    甲○○下樓，乙○○旋即上前對甲○○辱罵三字經，並斥責甲○○為何謊稱不在
    家，經甲○○驅趕亦不離去，致甲○○深受騷擾，而違反上揭通常保護令裁定。
    嗣經甲○○報警查辦。
二、案經甲○○訴由高雄市政府警察局楠梓分局移送臺灣高雄地方法院檢察署檢察官
    偵查起訴。
    理  由
一、訊據被告乙○○固坦承於本院前揭通常保護令有效期間，前往告訴人甲○○上開
    住處欲找江女，經大樓管理員告以江女不在家，仍未離去而在附近逗留，後見告
    訴人下樓，乃上前與告訴人談話，後經告訴人報警等情，惟否認有辱罵、斥責告
    訴人等違反保護令之行為，辯稱：伊當日係欲向告訴人索討行動電話卡云云。經
    查；
（一）右揭事實，除據告訴人於警訊中指述歷歷，且因被告經常至該處找伊，故告訴
      人前已先行囑咐大樓管理員拒絕被告之來訪等情，亦經告訴人嗣於本院審理時
      陳明，而被告當日經管理員告知江女不在後，並未離去，猶在附近逗留等候告
      訴人之情，復為被告所坦認之事實，是告訴人既拒絕被告之來訪，則被告強制
      滯留告訴人住處等候告訴人之舉，實已對告訴人造成騷擾，且倘若被告無騷擾
      告訴人之意，則見告訴人下樓驅離，即當應自動離去，何以仍未離去，須至告
      訴人報警始願離開，被告雖以向告訴人索討行動電話卡等語置辯，然此亦經告
      訴人於本院陳明被告早已告悉該電話卡已遺失，但仍經常藉口騷擾伊等語，足
      見被告前揭所辯顯無足採。又由被告先被告知告訴人不在家，後又見告訴人下
      樓，因而辱罵、斥責告訴人謊稱不在家之事，亦甚符常情，故告訴人此部分指
      訴，亦堪信為真實可採，被告於右揭時日強制滯留告訴人住處，並辱罵、斥責
      告訴人之事實，應可認定，其當日之行為已對告訴人構成騷擾，洵堪肯認無疑
      。
（二）次查，被告前因對告訴人實施家庭暴力行為，經本院於九十一年七月三十一日
      依家庭暴力法第十三條規定，以九十一年度家護字第八二九號核發被告不得對
      告訴人實施身體或精神上不法侵害之行為、不得直接或間接騷擾告訴人等內容
      之民事通常保護令裁定，且被告確已於同年八月一日收受上開保護令裁定並知
      悉其內容等事實，亦分據被告、告訴人於警訊中陳明，並經本院調閱上開民事
      通常保護令案卷審核無訛，被告前述滯留、辱罵告訴人之騷擾行為，確於該保
      護令有效期間所為，亦屬明確。從而，被告已違反本院依家庭暴力防治法第十
      三條所為之禁止直接或間接騷擾之通常保護令裁定，事證已臻明確，其犯行洵
      堪認定。
二、按被告係告訴人所聲請依家庭暴力防治法核發保護令之相對人，其於合法收受保
    護令後，違反法院依該法第十三條所為禁止對告訴人直接或間接騷擾之通常保護
    令裁定之所為，核係犯家庭暴力防治法第五十條第二款之違反保護令罪。審酌被
    告漠視法院所為保護令之裁定，不思理性解決問題，動輒對告訴人為上開騷擾行
    為，且犯後否認，亦無悔意，前曾有傷害前科（即前對告訴人所施加之家庭暴力
    行為），有臺灣高雄地方法院檢察署刑案資料查註紀錄表在卷供參等一切情狀，
    量處如主文所示之刑，並諭知易科罰金之折算標準。
據上論斷，應依刑事訴訟法第二百九十九條第一項前段，家庭暴力防治法第五十條第
二款，刑法第十一條前段、第四十一條第一項前段，罰金罰鍰提高標準條例第二條，
判決如主文。
中      華      民      國    九十二    年      一      月     三十     日
                                  臺灣高雄地方法院刑事第五庭
                                            法  官  陳  淑  卿
右正本證明與原本無異。
如不服本判決，應於判決送達後十日內，向本院提出上訴狀。
                                            書記官  邱  靜  銘
中      華      民      國    九十二    年      一      月     三十     日
附錄法條
家庭暴力防治法第五十條
違反法院依第十三條、第十五條所為之下列裁定者，為本法所稱之違反保護令罪，處
三年以下有期徒刑、拘役或科或併科新台幣十萬元以下罰金︰
一  禁止實施家庭暴力行為。
二  禁止直接或間接騷擾、接觸、通話或其他連絡行為。
三  命遷出住居所。
四  遠離住居所、工作場所、學校或其他特定場所。
五  命完成加害人處遇計畫：戒癮治療、精神治療、心理輔導或其他治療、輔導。


司法院資訊處製作；財團法人民間司法改革基金會備份。
